臺灣高雄地方法院刑事判決　　　　　　　 96年度易字第563號
公　訴　人　臺灣高雄地方法院檢察署檢察官
被　　　告　乙　○
上列被告因竊盜案件，經檢察官提起公訴（95年度偵字第32862
號），本院判決如下：
    主  文
乙○犯竊盜罪，處拘役肆拾日，如易科罰金，以新臺幣壹仟元折
算壹日；又犯竊盜罪，處拘役肆拾日，如易科罰金，以新臺幣壹
仟元折算壹日。應執行拘役柒拾日，如易科罰金，以新臺幣壹仟
元折算壹日。
    事  實
一、乙○基於意圖為自己不法所有之犯意，於民國95年11月5 日
    上午9 時27分許，駕駛車牌號碼TXB-969 號、後方加裝有雙
    輔助輪之輕型機車，前往位於高雄縣梓官鄉○○路13-11 號
    添憶公司前，以徒手竊取該公司所有、放置在大門前之槽鐵
    材料，後持往某資源回收商處變賣，所得金錢供己花用殆盡
    。
二、又乙○食髓知味，復於95年11月12日上午8 時30分許，再度
    基於意圖為自己不法所有之犯意，以與前述相同之手法，竊
    取添憶公司所有、放置在大門前之槽鐵材料，後持往某資源
    回收商處變賣，所得金錢亦供己花用殆盡。其二次所竊得之
    槽鐵材料合計重約70、80公斤（價值約新台幣1050至1200元
    ）。嗣於95年11月21日下午2 時30分許，乙○再度騎上開機
    車在添憶公司之大門前徘徊時，遭該公司之負責人丙○○發
    現而上前勸阻其勿再竊取該公司之財物，惟因其矢口否認犯
    案，丙○○遂報警處理，始循線查知上情。
三、案經告訴人添憶公司訴由高雄縣政府警察局岡山分局報請臺
    灣高雄地方法院檢察署檢察官偵查起訴。
    理  由
壹、證據能力方面：
一、按被告以外之人於審判外之言詞或書面陳述，除法律有規定
    者外，不得作為證據，刑事訴訟法第159 條第1 項定有明文
    ；被告以外之人於審判外之陳述，雖不符同法第159 條之1
    至159 條之4 之規定，而經當事人於審判程序同意作為證據
    ，法院審酌該言詞陳述或書面陳述作成時之情況，認為適當
    者，亦得為證據。當事人、代理人或辯護人於法院調查證據
    時，知有第159 條第1 項不得為證據之情形，而未於言詞辯
    論終結前聲明異議者，視為有前項之同意，同法第159 條之
    5 第2 項亦有明文。查本判決以下所引傳聞證據，皆經被告
    於法院調查證據時，知有第159 條第1 項不得為證據之情形
    ，而未於言詞辯論終結前聲明異議，本院審酌上開證據作成
    時並無不法之情形，認為適當，依上開說明，應視為有刑事
    訴訟法第159 條之5 第1 項之同意而均有證據能力。
貳、實體方面
一、訊據被告固坦承有1 次於上揭時間、地點竊盜既遂之事實，
    惟辯稱：只有行竊既遂1 次，哪1 次不記得了，另外1 次伊
    只是騎機車去找朋友，非無竊盜，竊得重量約25公斤云云。
    惟查：
(一)被告2 次竊盜既遂且共竊得槽鐵材料約70、80公斤重等情，
    業經告訴人丙○○於96年5 月3 日本院審理時到庭具結證述
    綦詳：「（問：95年11月21日下午2 時30分是否發現被告乘
    機車在你們公司門口徘徊？）答：因為之前我們公司監視錄
    影畫面拍到被告到我們公司門口竊取槽鐵材料共二次，案發
    當天我發現被告騎機車在我們公司門口騎來騎去，我就跟被
    告說不要再來竊取，結果被告就騎機車逃走了，之後我就去
    報案，因為我們公司槽鐵材料失竊多次，我已經忍無可忍了
    ，就私下到各資源回收場去查證，因為被告外觀很好辨認，
    我就查出被告是住在南寮村，我又到南寮村去查，查到被告
    的住處，我就跟警察講被告的住處。」「（問：你在錄影帶
    看到被告均獨自一人、徒手竊取槽鐵材料？）答：是。」「
    （問：被告二次共竊取多少槽鐵材料？）答：大概七、八十
    公斤，我沒有仔細去算過，有些是別人偷的。」等語在卷（
    參本院卷第24、25頁），復有監視錄影帶光碟、翻拍照片、
    被告及上開車號TXB-969 號機車照片等在卷可按。且本院於
    審判期日當庭以適當機器設備勘驗監視錄影器畫面，勘驗結
    果：「一、95年11月5 日上午9 時27分53秒畫面開始，被
    告於9 時27分57秒出現，上身穿近似咖啡色外套、下著黑色
    長褲、頭戴紅色球帽、斜背1 只黑色斜背包、腳穿白色布鞋
    ，騎乘1 台後方裝有輔助輪且前方有白色菜籃的機車。被告
    於9 時28分14秒，將該機車停在告訴人工廠左前方大型鐵桶
    旁（即錄影畫面左方）。被告於9 時28分28秒，將該機車
    停好後下車﹙並未將機車熄火﹚。被告於9 時28分36秒起
    至9 時31分25秒止，連續12次徒手、彎腰將堆放在上開大型
    鐵桶內之物品搬到該機車踏板上。被告於9 時30分55秒騎
    乘該機車準備離開。被告於9 時31分21秒騎機車離開。二
    、2006年11月12日8 時29分36秒畫面開始。（一開始錄影
    畫面模糊）被告於8 時29分37秒出現，上身穿近似灰白色
    上衣、下著黑色長褲、頭戴紅色球帽、斜背1 只黑色斜背包
    、腳穿白色布鞋，騎乘1 台後方裝有輔助輪且前方有白色菜
    籃的機車，並朝四周觀看環境後將該機車停在告訴人工廠左
    前方大型鐵桶旁（即錄影畫面左方）。被告於8 時29分57
    秒下車，連續3 次彎腰將堆放在上開大型鐵桶內之物品搬到
    該機車踏板上。被告於8 時32分17秒騎機車離開。」亦有
    勘驗筆錄在卷可憑（參本院卷第25頁），是被告上開所辯，
    顯係事後卸責之詞，委不足採。
(三)綜上所述，本件事證已明，被告2 次竊盜犯行洵堪認定，應
    依法論科。
(四)核被告乙○所為，係犯刑法第320 條第1 項之竊盜罪。被告
    上開兩次竊盜犯行，時間間隔週餘，並非密接，犯意個別、
    行為互殊，應予分論併罰。本院審酌被告不思以正當途逕賺
    取生活所需，而為竊盜行為，行為實屬不該，其前已有竊盜
    前科，有臺灣高等法院被告前案紀錄表在卷，且於犯後未坦
    承犯行，反飾詞狡辯，顯然不知悔改，惟念其所竊財物價值
    非高，犯罪所生損害尚非鉅，手段尚屬平和，暨其犯罪動機
    、目的等一切情狀，分別量處如主文所示之刑，並審酌上情
    及其家庭經濟、教育條件，諭知易科罰金之折算標準，並定
    其應執行刑，以示懲儆。
據上論斷，應依刑事訴訟法第299 條第1 項前段，刑法第320 條
第1 項、第41條第1 項前段、第51條第6 款，判決如主文。
本案經檢察官甲○○到庭執行職務。
中　　華　　民　　國　　96　　年　　5 　　月　　17　　日
  　　　            刑事第十一庭審判長法　官  何秀燕
                                      法　官  戰諭威
                                      法　官  吳金芳
以上正本證明與原本無異。
如不服本判決應於收受本判決後10日內向本院提出上訴書狀，其
未敘述上訴理由者，並得於提起上訴後10日內向本院補提理由書
狀（均須按他造當事人之人數附繕本）「切勿逕送上級法院」。
中　　華　　民　　國　　96　　年　　5 　　月　　23　　日
                                      書記官  周美
附錄本判決論罪科刑法條：
中華民國刑法第320 條
意圖為自己或第三人不法之所有，而竊取他人之動產者，為竊盜
罪，處5 年以下有期徒刑、拘役或500 元以下罰金。
意圖為自己或第三人不法之利益，而竊佔他人之不動產者，依前
項之規定處斷。
前二項之未遂犯罰之。
